臺灣臺中地方法院刑事判決　　　　　　　96年度訴字第1251號
公　訴　人　臺灣臺中地方法院檢察署檢察官
被　　　告　宙○○
　　　　　　　　　　之2
上列被告等因違反稅捐稽徵法等案件，檢察官提起公訴（九十五
年度偵字第二七九三四號）後，暨移送併辦（臺灣桃園地方法院
檢察署九十六年度偵字第一六○一七號），聲請改依協商程序而
為判決，本院判決如下：
    主          文
宙○○商業負責人，以明知為不實之事項，而填載會計憑證，處
有期徒刑貳月，減為有期徒刑壹月，如易科罰金，以銀元佰元
即新臺幣玖佰元折算壹日。緩刑貳年。
    犯罪事實及理由
一、犯罪事實：Ｃ○○前因公共危險案件，經本院院判處有期徒
    刑三月確定，甫於民國八十九年十二月二十九日易科罰金執
    行完畢。丑○○係址設於臺中縣神岡鄉○○○街八九號一樓
    維垣營造有限公司（下稱維垣公司）負責人，經營土木建築
    工程業務；辰○○為該公司之會計，於八十九年一月間起，
    因為應付稅捐機關查核，需要大量統一發票始能減輕稅捐，
    而統一發票取得不易，開始有需索統一發票情形，而開立統
    一發票須繳納稅捐，因此，需索統一發票之公司行號須支付
    稅捐及費用方能取得，故維垣公司負責人遂夥同公司會計辰
    ○○與菱美有限公司及菱美工程行負責人巳○○、榮展工程
    行負責人癸○○、福漢實業有限公司負責人卯○○、順裕工
    程行負責人Ｄ○○、泰昇油漆行負責人亥○○、崑台工程行
    有限公司負責人宇○○、高泰鷹架企業有限公司負責人Ｃ○
    ○、韋盛工程有限公司負責人壬○○、力興土木包工業負責
    人丁○○、原資有限公司辛○○○、合勝工程行負責人甲○
    ○、文發建材砂石行負責人Ａ○○、三勝樹脂有限公司負責
    人戊○○、上銓鐵材有限公司負責人子○○、上緯工程行負
    責人庚○○、台光行有限公司負責人未○○、巨鐙園藝工程
    行負責人Ｇ○○、弘林製材行負責人玄○○○、玉豐建材有
    限公司負責人丙○○、阡將工程行負責人黃○○、良景企業
    股份有限公司負責人Ｆ○○、坤建企業有限公司負責人午○
    ○、益合股份有限公司負責人乙○○、冠亞行負責人酉○○
    、彩億鋼鋁業有限公司負責人戌○○、頂勝企業有限公司負
    責人寅○○、喬智企業社負責人地○○、富順不鏽鋼行負責
    人Ｂ○○、華贏企業社負責人天○○、聯豐水電工程有限公
    司負責人申○○、豐崙實業有限公司負責人己○○、田貿企
    業股份有限公司負責人宙○○、百皇公司負責人廖建利（經
    本院通緝，待緝獲後另行審理）、文發企業行負責人Ｅ○○
    （經本院通緝，待緝獲後另行審理）等人，基於為維垣公司
    逃漏稅捐或幫助他人逃漏稅捐及違反商業會計法之犯意，開
    立如附表一所示虛開或溢開之不實統一發票予維垣公司。維
    垣公司負責人丑○○遂委由與其有犯意聯絡之辰○○遂將如
    附表所示之前開不實統一發票記入帳冊，以應付稅務機關之
    查核，並據前開統一發票，作為進項額扣抵銷售額，以逃漏
    如附表二所示之營業稅。
二、證據：
    (一)、被告宙○○之自白。
    (二)、證人即同案被告丑○○、辰○○、甲○○、丁○○、戊
        ○○、壬○○、癸○○、子○○、卯○○、寅○○、巳
        ○○、未○○、酉○○、亥○○、天○○、地○○、黃
        ○○、Ｂ○○、Ｄ○○、Ｆ○○、Ｇ○○、辛○○○、
        己○○、戌○○、乙○○、申○○、Ａ○○、玄○○○
        、Ｃ○○、午○○、丙○○、宇○○、庚○○等之證述
        。
    (三)、維垣公司購買進項發票明細表、專案聲請調檔統一發票
        查核清單、財政部臺灣省北區國稅局查緝案件稽查報告
        、財政部北區國稅局中壢稽徵所函、申報書查詢表。
    (四)、扣案之九十至九十二年度維垣公司傳票、統一發票十二
        冊。
三、本件經檢察官與被告等於審判外達成協商之合意且被告已認
    罪，其合意內容為：被告宙○○願受科刑範圍為有期徒刑二
    月，緩刑二年。經查，上開協商合意並無刑事訴訟法第四百
    五十五條之四第一項所列情形之一，檢察官聲請改依協商程
    序而為判決，本院爰不經言詞辯論，於協商合意範圍內為協
    商判決，合予敘明。
四、被告宙○○前開犯罪，係於九十六年四月二十四日，合於減
    刑條件，應依中華民國九十六罪犯減刑條例減其宣告刑二分
    之一，附此敘明。
五、應適用之法條：刑事訴訟法第四百五十五條之四第二項、第
    四百五十五條之八、第四百五十四條，修正前商業會計法第
    七十一條第一款，稅捐稽徵法第四十三條第一項，刑法第二
　　條第一項、第十一條前段、修正前第三十三條第五款、修正
  　前第四十一條第一項前段、第七十四條第一項第一款，修正
    刪除前罰金罰鍰提高標準條例第二條，中華民國九十六年罪
    犯減刑條例第二條第一項第三款、第七條、第九條。
六、本判決除有刑事訴訟法第四百五十五條之四第一項第一款、
    第二款、第四款、第六款、第七款所定情形之一，或違反同
    條第二項規定者外，不得上訴。
七、如不服本件判決，得自收受判決送達之日起十日內，向本院
    提出上訴書狀，上訴於第二審法院。
本案經檢察官Ｈ○○到庭執行職務。
中　　華　　民　　國　　96　　年　　9 　　月　　28　　日
                  刑事第十四庭  法  官  劉逸成
上正本證明與原本無異。
　　　　　　　　　　　　　　　　書記官  高勳楠
中　　華　　民　　國　　96　　年　　9 　　月　　28　　日
附錄論罪科刑法條
修正前商業會計法第七十一條
商業負責人、主辦及經辦會計人員或依法受託代他人處理會計事
務之人員有左列情事之一者，處五年以下有期徒刑、拘役或科或
併科新台幣十五萬元以下罰金：
一、以明知為不實之事項，而填製會計憑證或記入帳冊者。
二、故意使應保存之會計憑證、帳簿報表滅失毀損者。
三、意圖不法之利益而偽造、變造會計憑證、帳簿報表內容或
    撕毀其頁數者。
四、故意遺漏會計事項不為記錄，致使財務報表發生不實之結
    果者。
五、其他利用不正當方法，致使會計事項或財務報表發生不實
    之結果者。
稅捐稽徵法第四十三條
教唆或幫助犯第四十一條或第四十二條之罪者，處三年以下有期
徒刑、拘役或科新台幣六萬元以下罰金。
稅務人員、執行業務之律師、會計師或其他合法代理人犯前項之
罪者，加重其刑至二分之一。
